臺灣高雄地方法院刑事判決　　　　　　 94年度簡上字第449號
上　訴　人　臺灣高雄地方法院檢察署檢察官
被　　　告　甲○○
上列上訴人因被告傷害案件，不服本院高雄簡易庭94年度簡字第
2505號中華民國94年5 月18日刑事簡易判決（聲請簡易判決處刑
案號：臺灣高雄地方法院檢察署94年度偵字第6738號），提起上
訴，本院管轄之第二審合議庭判決如下：
    主  文
上訴駁回。
    事  實
一、甲○○前因搶奪案件，經本院於民國91年6 月21日以90年度
    訴字第2239號判處有期徒刑1 年2 月確定，入監執行後於92
    年7 月23日因縮短刑期假釋出獄並付保護管束，嗣於同年8
    月11日保護管束期滿未經撤銷，視為執行完畢；又曾因妨害
    兵役案件，經本院於93年11月10日以93年度簡字第3779號判
    處有期徒刑3 月確定，甫於94年2 月1 日易科罰金執行完畢
    。詎甲○○猶不知悔改，於94年3 月6 日凌晨1 時50分許（
    原判決及起訴書均誤載為13時10分），與友人在高雄市前金
    區○○○ 路126 號「夜濱汾PUB 」店內飲酒時，其因認識乙
    ○○所攜帶之女伴而彼此看不順眼，竟夥同3 名姓名、年籍
    均不詳之成年男子，共同基於傷害他人身體之犯意聯絡，由
    甲○○手持摺疊刀及其他3 名成年男子分持西瓜刀、滅火器
    等銳、鈍器，攻擊乙○○之頭部及背部，致乙○○受有頭皮
    撕裂傷2 處（各為3 公分及2 公分長）、右肩銳器傷4 處（
    造成4 傷口，各為7 、11、4 公分長及3 公分長，其中11公
    分長之傷口深及肩胛骨表面）、背部銳器傷1 處（造成14公
    分長傷口，深及脊椎骨表面）之傷害。
二、案經乙○○訴由高雄市政府警察局新興分局移送臺灣高雄地
    方法院檢察署檢察官偵查後聲請簡易判決處刑。
    理  由
壹、程序部分：
一、本件被告甲○○雖為現役軍人，惟其所犯為刑法第277 條第
    1 項之傷害罪，非屬陸海空軍刑法第76條第1 項各款所定之
    罪，依軍事審判法第1 條規定，本件非屬軍事審判案件，故
    本院自有審判權，合先敘明。
二、又被告對於告訴人乙○○、證人戴鵬洋於警詢時之陳述，及
    告訴人之驗傷診斷書、高雄市立聯合醫院高市聯醫病字第09
    40001984號函及函附之病歷資料，均無意見，且未於言詞辯
    論終結前，就有刑事訴訟法第159 條第1 項不得為證據之情
    形聲明異議；而證人戴鵬洋於檢察官偵訊時之證述，亦無顯
    不可信之情況，本院審酌上開言詞陳述及書面陳述作成時之
    情況均認為適當，依刑事訴訟法第159 條之1 第2 項、第15
    9 條之5 第2 項規定，均得作為證據。
貳、實體部分：
一、訊據被告對於前開傷害告訴人之事實供認不諱，核與告訴人
    指訴遭受傷害之情節相符，又其手持摺疊刀及其他3 名男子
    分持西瓜刀、滅火器攻擊告訴人等情，並經證人戴鵬洋於警
    詢及偵訊時證述在卷，復有告訴人之驗傷診斷書附卷可稽。
    而告訴人多處傷口為銳器傷，種類未明，其所受頭皮撕裂傷
    及脊椎骨傷並無立即之生命危險乙節，業據高雄市立聯合醫
    院以高市聯醫病字第0940001984號函述明確，佐以被告與告
    訴人素不相識，亦無仇恨、糾紛，則其因與告訴人彼此看不
    順眼，方持刀刺傷告訴人，亦難認被告有何殺人之犯意。綜
    上所述，足認被告自白持刀與他人共同傷害告訴人之行為，
    核與事實相符，應堪採信。本件事證明確，被告犯行洵堪認
    定。
二、核被告所為，係犯刑法第277 條第1 項之普通傷害罪。其與
    姓名、年籍均不詳之3 名成年男子，就上開傷害犯行互有犯
    意聯絡及行為分擔，均為共同正犯。又被告前因搶奪案件，
    經本院以90年度訴字第2239號判處有期徒刑1 年2 月確定，
    於92年8 月11日假釋期滿未經撤銷，視為執行完畢；又因妨
    害兵役案件，經本院以93年度簡字第3779號判處有期徒刑3
    月確定，甫於94年2 月1 日易科罰金執行完畢之事實，有臺
    灣高等法院被告全國前案紀錄表在卷可按，其於有期徒刑執
    行完畢後，五年以內再犯本件有期徒刑以上之罪，為累犯，
    應依刑法第47條規定加重其刑。
三、被告犯罪事證明確，原審據以論科，並審酌被告素行非佳，
    因一時細故而毆打告訴人，致告訴人受有頭、背、肩部等處
    傷害，迄今尚未和解，未能稍加彌補告訴人所受損害（惟事
    後告訴人於本院審理中已與被告達成和解，被告並賠償告訴
    人新台幣16萬元）；惟念其犯罪後坦承犯行，且告訴人所受
    傷害尚非極為嚴重等一切情狀，逕以簡易判決量處被告有期
    徒刑6 月，並諭知易科罰金之折算標準，及說明被告持以傷
    害之折疊刀1 把，雖為被告所有供犯罪所用之物，惟既未扣
    案，為免執行沒收時徒生困擾，爰不併為宣告沒收之理由，
    經核認事用法並無違誤之處。檢察官依循告訴人之請求，認
    原判決對被告量刑過輕為由提起上訴云云，然因告訴人於本
    院審理中已與被告達成和解賠償，並表示原諒被告之意，有
    和解書在卷足憑，是原判決之量刑尚稱妥適，並無不當之處
    ，故檢察官提起上訴，指摘原判決不當，即無理由，應予駁
    回。
據上論斷，應依刑事訴訟法第455 之1 第1 項、第3 項、第368
條，判決如主文。
本案經檢察官郭季青到庭執行職務。
中　　華　　民　　國　　94　　年　　8 　　月　　18　　日
                    刑事第八庭  審判長法　官   陳樹村
                                      法  官   林意芳
                                      法  官   吳俊龍
以上正本證明與原本無異。
不得上訴。
中　　華　　民　　國　　94　　年　　8 　　月　　18　　日
                                      書記官   許麗珠
附錄本案論罪科刑法條：
刑法第277條
傷害人之身體或健康者，處3 年以下有期徒刑、拘役或1 千元以
下罰金。
犯前項之罪因而致人於死者，處無期徒刑或7 年以上有期徒刑；
致重傷者，處3 年以上10年以下有期徒刑。
